【裁判字號】    97,訴,1248
【裁判日期】    971223
【裁判案由】    違反毒品危害防制條例
【裁判全文】
臺灣新竹地方法院刑事判決              97年度訴字第1248號
公  訴  人  臺灣新竹地方法院檢察署檢察官
被      告  甲○○
                    弄7號
                    （另案於臺灣新竹監獄執行中）
上列被告因違反毒品危害防制條例案件，經檢察官提起公訴（97
年度毒偵字第2030號），本院依簡式審判程序判決如下：
    主  文
甲○○施用第一級毒品，累犯，處有期徒刑捌月。
    事  實
一、甲○○前因違反毒品危害防制條例案件，經本院於民國94年
    2月18日，以94年度竹北簡字第42號判決判處有期徒刑5月確
    定，並於94年12月22日縮刑期滿執行完畢。
二、甲○○前於88年間因施用毒品案件，經本院以88年度毒聲字
    第 870號裁定送觀察、勒戒，因認有繼續施用毒品之傾向，
    再經臺灣桃園地方法院以89年度毒聲字第 651號裁定送戒治
    處所施以強制戒治，因戒治成效良好，再經臺灣桃園地方法
    院裁定停止戒治，所餘戒治期間付保護管束，於89年9月1日
    出所，而於90年 1月31日未經撤銷保護管束視為執行完畢，
    並由臺灣桃園地方法院檢察署檢察官以90年度戒偵字第 160
    號為不起訴處分確定。又因違反毒品危害防制條例案件，經
    本院於94年 2月18日，以94年度竹北簡字第42號判決判處有
    期徒刑5月確定，並於94年12月22日縮刑期滿執行完畢。
三、甲○○仍不知悔改，基於施用第一級毒品海洛因之犯意，於
    97年6月6日早上，在新竹縣湖口鄉○○村 ○鄰○○街42巷43
    弄 7號住處，以將海洛因摻水注射之方式，非法施用第一級
    毒品海洛因 1次，嗣於97年6月6日16時許，其與嘪品榆共乘
    車牌號碼 BMD-975號重型機車，行經新竹縣竹北市○○路與
    光明六路東 2段時為警攔查，經將甲○○、嘪品榆帶回查證
    身分，竟於甲○○、嘪品榆所乘坐之車牌號碼 8657-FT號機
    動巡邏車座椅下方，發現第二級毒品安非他命1包 (毛重5.9
    2公克)，經對甲○○採尿送驗後，始悉上情。
四、案經新竹縣政府警察局竹北分局報告臺灣新竹地方法院檢察
    署檢察官偵查起訴。
    理  由
一、本件被告甲○○所犯施用第一級毒品罪，並非死刑、無期徒
    刑、最輕本刑為 3年以上有期徒刑之罪，或高等法院管轄第
    一審之案件，被告於本院準備程序進行中，就被訴事實為有
    罪之陳述，經本院合議庭認合於刑事訴訟法第 273條之1第1
    項之規定，裁定進行簡式審判程序，合先敘明。
二、上揭犯罪事實，業經被告甲○○於本院準備程序及審理時均
    坦承不諱，又被告於97年6月7日於新竹縣政府警察局竹北分
    局六家派出所採集尿液送驗，呈嗎啡陽性、可待因陽性反應
    ，有竹北分局毒品犯罪嫌疑人尿液採驗作業管制紀錄、97年
    6月29日詮昕科技股份有限公司濫用藥物尿液檢驗報告各1份
    （偵卷第17頁、第18頁）在卷可參。足認被告之自白與事實
    相符，應堪採信。
三、被告前於88年間因施用毒品案件，經本院以88年度毒聲字第
    870 號裁定送觀察、勒戒，因認有繼續施用毒品之傾向，再
    經臺灣桃園地方法院以89年度毒聲字第 651號裁定送戒治處
    所施以強制戒治，因戒治成效良好，再經臺灣桃園地方法院
    裁定停止戒治，所餘戒治期間付保護管束，於89年9月1日出
    所，而於90年 1月31日未經撤銷保護管束視為執行完畢，並
    由臺灣桃園地方法院檢察署檢察官以90年度戒偵字第160 號
    為不起訴處分確定。又因違反毒品危害防制條例案件，經本
    院於94年 2月18日，以94年度竹北簡字第42號判決判處有期
    徒刑 5月確定，並於94年12月22日縮刑期滿執行完畢等情，
    有臺灣新竹地方法院檢察署刑案資料查註紀錄表、臺灣高等
    法院被告前案紀錄表、在監在押全國紀錄表在卷可按，是被
    告所犯毒品危害防制條例第10條第 1項之施用第一級毒品罪
    ，洵堪認定，本件事證明確，應依法論科。
四、核被告所為，係犯毒品危害防制條例第10條第 1項之施用第
    一級毒品罪，而其持有第一級毒品海洛因之低度行為，為施
    用第一級毒品海洛因之高度行為所吸收，不另論罪。又被告
    有詳如事實欄一所示之前科紀錄等情，有臺灣新竹地方法院
    檢察署刑案資料查註紀錄表、臺灣高等法院被告前案紀錄表
    在卷可參，被告於前受有期徒刑執行完畢 5年內，再故意犯
    本件有期徒刑以上之罪，為累犯，應依刑法第47條第 1項之
    規定加重其刑。爰審酌被告無視法令之禁止，前已因施用毒
    品案件，經法院裁定觀察勒戒、強制戒治後，竟仍再度施用
    足以導致精神障礙及生命危險之成癮性毒品，顯無悔改之意
    ，兼以施用毒品所生危害以自戕健康為主，及犯後坦承犯行
    等一切情狀，量處如主文所示之刑。
五、據上論斷，應依刑事訴訟法第273條之1第1 項、第299條第1
    項前段，毒品危害防制條例第10條第 1項，刑法第11條前段
    、第47條第1項，判決如主文。
本案經檢察官張嘉宏到庭執行職務。
中    華    民    國    97    年    12    月    23    日
                  刑事第一庭    法  官  楊數盈
以上正本證明與原本無異。
如不服本判決應於收受本判決後10日內向本院提出上訴書狀，上
訴書狀應敘述具體理由。上訴書狀未敘述上訴理由者，應於上訴
期間屆滿後20日內補提理由書狀於本院 (均須按他造當事人之人
數附繕本 )「切勿逕送上級法院」。
中    華    民    國    97    年    12    月    23    日
                                書記官  劉怡芳
附錄本案論罪科刑法條：
毒品危害防制條例第10條
施用第一級毒品者，處6月以上5年以下有期徒刑。
施用第二級毒品者，處3年以下有期徒刑。


司法院資訊處製作；財團法人民間司法改革基金會備份。
